【裁判字號】    89,易,214
【裁判日期】    890506
【裁判案由】    詐欺
【裁判全文】
台灣新竹地方法院刑事判決                八十九年度易字第二一四號
    公  訴  人  臺灣新竹地方法院檢察署檢察官
    被      告  乙○○
右列被告因詐欺案件，經檢察官提起公訴（八十八年度偵字第八七三五號），本院判
決如左：
    主  文
乙○○意圖為自己之不法所有，以詐術使人將本人之物交付，處有期徒刑拾月。
    事  實
一、乙○○意圖為自己之不法所有，明知已陷於無資力，竟於八十八年六月下旬，向
    欣昌建材有限公司（以下簡稱欣昌公司，代表人為甲○○）甲○○詐稱，其財務
    狀況良好欲以現金向欣昌公司購買花崗石磁磚一批，價金為四十七萬二千零五十
    元。欣昌公司之甲○○不疑有他，遂派職員於同年七月三日交付將上開磁轉並由
    乙○○親自簽收。乙○○詐得上開貨物後，旋即轉賣他人，得款花用殆盡。嗣欣
    昌公司之甲○○要求乙○○清償，乙○○遂於同年八月二十三日簽發支票四紙（
    票載發票日均為同年十月二十五日、面額均為六萬元，付款人均為新竹區中小企
    業銀行）及本票（到期日為八十八年十一月六日、二十三萬二千五十元、發票人
    乙○○）乙紙為予欣昌公司，支票經屆期提示，均不獲付款，欣昌公司始知受騙
    。
二、案經欣昌建材有限公司代表人甲○○訴由臺灣新竹地方法院檢察署檢察官偵查起
    訴。
    理  由
一、訊據被告乙○○固不否認在右開時、地向告訴人欣昌公司稱欲以現金購買磁磚，
    並於取得磁磚後未給付貨款，且將出售磁磚之所得之款項花用殆盡之事實。惟矢
    口否認有何不法所有之意圖，辯稱，貨款不是故意不給告訴人，係因被倒帳云云
    。經查，被告於八十八年一月二十八日前均無退票之記錄，然於八十八年一月二
    十九日開始有退票紀錄，同年二月份有三筆退票紀錄、三月份則有六筆退票記錄
    ，四月份則激增至十四筆退票記錄、五月份之十筆往來記錄則僅有二筆往來紀錄
    順利兌現，其餘則均為退票記錄，六月份之十七筆往來記錄中，則僅有五筆記錄
    順利兌現，有新竹國際商業銀行八十八年十二月三十一日所出具之竹商銀新埔字
    第一八三七號函所附之交易往來明細表一份（明細表中貸方金額記載二百元部分
    即為被告因退票違約自存款中扣除之違約金，亦即為被告之退票記錄）。是觀被
    告於八十八年五月、六月之往來記錄，其所簽發之支票，兌現者少，退票者多，
    其經濟狀況早已見拙，根本不可能以現金向告訴人購買磁磚，故其向告訴人稱欲
    支付現金云云，顯為施用詐術。且被告亦確實自告訴人處取得磁磚乙批，有被告
    親簽之對帳單乙紙在卷可證。另被告自承自告訴人處所取得之磁磚早已轉賣他人
    ，所得之貨款亦花用殆盡，復以被告所簽發交付告訴人之支票亦全數遭退票，有
    被告之支票四紙及退票理由單四紙附卷可稽。故其有為自己不法所有意圖，亦可
    認定。被告上開辯稱非故意不給付貨款而係遭倒帳云云，顯為卸責之詞，不足採
    信。本件事證明確，被告犯行堪以認定，應依法論科。
二、核被告所為係犯刑法第三百三十九條第一項之詐欺罪。爰審酌被告之品行、犯罪
    動機、目的、手段、所生危害及犯罪後之態度等一切情狀，量處如主文所示之刑
    。
據上諭斷，應依刑事訴訟法第二百九十九條第一項前段，刑法三百三十九條第一項、
罰金罰鍰提高標準條例第一條前段判決如主文。
本案經檢察官黃仁宏到庭執行職務。
中      華      民      國    八十九    年      五      月      六      日
                              臺灣新竹地方法院刑事第二庭
                                      法  官  黃小珮
右正本證明與原本無異。
如不服本判決，應於判決送達後十日內向本院提出上訴狀( 應附繕本 )，上訴於
臺灣高等法院。
                                      書記官  江靜玲
中      華      民      國    八十九    年      五      月      八      日
附錄法條：刑法第三百三十九條第一項
意圖為自己或第三人不法之所有，以詐術使人將本人或第三人之物交付者，處五年以
下有期徒刑、拘役或科或併科一千元以下罰金。


司法院資訊處製作；財團法人民間司法改革基金會備份。
